【裁判字號】    97,消債更,131
【裁判日期】    970630
【裁判案由】    更生事件
【裁判全文】
臺灣臺北地方法院民事裁定           97年度消債更字第131號
聲  請  人
即債務人    甲○○
相  對  人
即債權人    台北富邦商業銀行股份有限公司
            國泰世華商業銀行股份有限公司
            渣打國際商業銀行股份有限公司
            聯邦商業銀行股份有限公司
            玉山商業銀行股份有限公司
            中國信託商業銀行股份有限公司
            永豐信用卡股份有限公司
            友邦國際信用卡股份有限公司
上列當事人聲請消費者債務清理之更生事件，本院裁定如下：
    主  文
聲請人自中華民國九十七年七月一日十二時起開始更生程序。
命司法事務官進行本件更生程序。
    理  由
一、按法院開始更生程式之裁定，應載明其年、月、日、時，並
    即時發生效力。次按法院裁定開始更生或清算程式後，得命
    司法事務官進行更生或清算程式，必要時得選任律師、會計
    師或其他適當之自然人或法人一人為監督人或管理人。消費
    者債務清理條例第45條第1項、第16條第1項分別定有明文。
二、本件聲請意旨略以：聲請人除薪資所得之收入外，並無其他
    財產，惟其除需支出本人一般生活之開銷，還須負擔2名子
    女生活上之經濟，生活費用尚且透支不敷使用，並領有低收
    入戶證明，更遑論清償銀行之債務，故有不能清償債務之情
    事。且聲請人曾於民國（下同）95年7月依「中華民國銀行
    公會會員辦理消費金融案件無擔保債務協商機制」請求共同
    協商債務清償方案，並協商成立，每月應繳金額新台幣（下
    同）23,406元，惟聲請人之薪資有限，生活本入不敷出，遂
    於95年8月起未依協商條件清償債務，是債務人履行協商顯
    有重大困難，而此實係客觀上確有不可歸責於債務人之事由
    。且聲請人無擔保或無優先權之債務總額未逾1,200萬元，
    復未經法院裁定開始清算程式或宣告破產，爰向本院聲請更
    生。
三、經查：聲請人所主張之上開事實，業據提出財產及收入狀況
    說明書、請求最大債權銀行協商之存證信函、財團法人金融
    聯合徵信中心之當事人綜合信用報告-債權人清冊影本、95
    年度綜合所得稅納稅證明書、95、96年度綜合所得稅各類所
    得資料清單、96 年度各類所得扣繳暨免扣繳憑單、低收入
    戶卡、聲請人之債務人清冊、台北富邦商業銀行存摺封面及
    內頁、合作金庫銀行存摺封面及內頁、薪資單、房屋租賃契
    約書、就扶養義務人支出之相關收據等文件影本各1份為證
    。此外，本件又查無債務人有消費者債務清理條例第6條第3
    項、第8條或第46條各款所定駁回更生聲請之事由存在，則
    債務人聲請更生，應屬有據；並依上開規定命司法事務官進
    行本件更生程式，爰裁定如主文。
中    華    民    國    97    年    6     月    30    日
                  民事第五庭    法  官  周祖民
以上正本係照原本作成
本件不得抗告
中    華    民    國    97    年    6     月    30    日
                                書記官  王文心


司法院資訊處製作；財團法人民間司法改革基金會備份。
